public_html/app/tools/lang/data/dict-vec-crx-build/vec.aff
FLAG UTF-8
SFX C Y 5 # ajetivi de sekonda klase
SFX C 0 a [^aieo]
SFX C 0 i [^aieo]
SFX C 0 e [^aieo]
SFX C a e a
SFX C a i a

SFX D Y 4 # sostantivi plurali femenili, ajetivi de tèrŧa klase
SFX D 0 e [^oaie]
SFX D 0 i [^oaie]
SFX D e i e
SFX D a e a

SFX E Y 61 # vèrbi prokonplementari
SFX E 0 -ge
SFX E 0 -gine
SFX E 0 -gene
SFX E 0 -gen
SFX E 0 -gelo
SFX E 0 -gela
SFX E 0 -geli
SFX E 0 -gele
SFX E 0 -geƚo
SFX E 0 -geƚa
SFX E 0 -geƚi
SFX E 0 -geƚe
SFX E 0 -lo
SFX E 0 -la
SFX E 0 -li
SFX E 0 -le
SFX E 0 -ƚo
SFX E 0 -ƚa
SFX E 0 -ƚi
SFX E 0 -ƚe
SFX E 0 -me
SFX E 0 -mene
SFX E 0 -melo
SFX E 0 -mela
SFX E 0 -meli
SFX E 0 -mele
SFX E 0 -meƚo
SFX E 0 -meƚa
SFX E 0 -meƚi
SFX E 0 -meƚe
SFX E 0 -ne
SFX E 0 -se
SFX E 0 -sene
SFX E 0 -selo
SFX E 0 -sela
SFX E 0 -seli
SFX E 0 -sele
SFX E 0 -seƚo
SFX E 0 -seƚa
SFX E 0 -seƚi
SFX E 0 -seƚe
SFX E 0 -te
SFX E 0 -tene
SFX E 0 -telo
SFX E 0 -tela
SFX E 0 -teli
SFX E 0 -tele
SFX E 0 -teƚo
SFX E 0 -teƚa
SFX E 0 -teƚi
SFX E 0 -teƚe
SFX E 0 -ve
SFX E 0 -vene
SFX E 0 -velo
SFX E 0 -vela
SFX E 0 -veli
SFX E 0 -vele
SFX E 0 -veƚo
SFX E 0 -veƚa
SFX E 0 -veƚi
SFX E 0 -veƚe

SFX F Y 39 # vèrbi prokonplementari pal komandativo
SFX F a e-me a
SFX F a e-ne a
SFX F a e-te a
SFX F a e-ve a
SFX F a e-ge a
SFX F a e-lo a
SFX F a e-la a
SFX F a e-li a
SFX F a e-le a
SFX F a e-ƚo a
SFX F a e-ƚa a
SFX F a e-ƚi a
SFX F a e-ƚe a
SFX F i e-me i
SFX F i e-ne i
SFX F i e-te i
SFX F i e-ve i
SFX F i e-ge i
SFX F i e-lo i
SFX F i e-la i
SFX F i e-li i
SFX F i e-le i
SFX F i e-ƚo i
SFX F i e-ƚa i
SFX F i e-ƚi i
SFX F i e-ƚe i
SFX F 0 -me [^a]
SFX F 0 -ne [^a]
SFX F 0 -te [^a]
SFX F 0 -ve [^a]
SFX F 0 -ge [^a]
SFX F 0 -lo [^a]
SFX F 0 -la [^a]
SFX F 0 -li [^a]
SFX F 0 -le [^a]
SFX F 0 -ƚo [^a]
SFX F 0 -ƚa [^a]
SFX F 0 -ƚi [^a]
SFX F 0 -ƚe [^a]

SFX G Y 59 # vèrbi prokonplementari
SFX G me ne me
SFX G me se me
SFX G me te me
SFX G me ve me
SFX G me ge me
SFX G me lo me
SFX G me la me
SFX G me li me
SFX G me le me
SFX G me ƚo me
SFX G me ƚa me
SFX G me ƚi me
SFX G me ƚe me
SFX G mene melo mene
SFX G mene mela mene
SFX G mene meli mene
SFX G mene mele mene
SFX G mene meƚo mene
SFX G mene meƚa mene
SFX G mene meƚi mene
SFX G mene meƚe mene
SFX G mene sene mene
SFX G mene selo mene
SFX G mene sela mene
SFX G mene seli mene
SFX G mene sele mene
SFX G mene seƚo mene
SFX G mene seƚa mene
SFX G mene seƚi mene
SFX G mene seƚe mene
SFX G mene tene mene
SFX G mene telo mene
SFX G mene tela mene
SFX G mene teli mene
SFX G mene tele mene
SFX G mene teƚo mene
SFX G mene teƚa mene
SFX G mene teƚi mene
SFX G mene teƚe mene
SFX G mene vene mene
SFX G mene velo mene
SFX G mene vela mene
SFX G mene veli mene
SFX G mene vele mene
SFX G mene veƚo mene
SFX G mene veƚa mene
SFX G mene veƚi mene
SFX G mene veƚe mene
SFX G mene gine mene
SFX G mene gene mene
SFX G mene gen mene
SFX G mene gelo mene
SFX G mene gela mene
SFX G mene geli mene
SFX G mene gele mene
SFX G mene geƚo mene
SFX G mene geƚa mene
SFX G mene geƚi mene
SFX G mene geƚe mene

SFX H Y 30 # vèrbi prokonplementari
SFX H ame eme ame
SFX H ame ene ame
SFX H ame ete ame
SFX H ame eve ame
SFX H ame ege ame
SFX H ame elo ame
SFX H ame ela ame
SFX H ame eli ame
SFX H ame ele ame
SFX H ame eƚo ame
SFX H ame eƚa ame
SFX H ame eƚi ame
SFX H ame eƚe ame
SFX H eme ime eme
SFX H eme ine eme
SFX H eme ite eme
SFX H eme ive eme
SFX H eme ige eme
SFX H me ne [^a]me
SFX H me te [^a]me
SFX H me ve [^a]me
SFX H me ge [^a]me
SFX H me lo [^a]me
SFX H me la [^a]me
SFX H me li [^a]me
SFX H me le [^a]me
SFX H me ƚo [^a]me
SFX H me ƚa [^a]me
SFX H me ƚi [^a]me
SFX H me ƚe [^a]me

SFX I Y 66 # sonoriđaŧion konsonanti finali
SFX I bo p bo
SFX I be p be
SFX I bi p bi
SFX I co c co
SFX I ce c ce
SFX I ci c ci
SFX I do t do
SFX I de t de
SFX I di t di
SFX I fo f fo
SFX I fe f fe
SFX I fi f fi
SFX I go k go
SFX I ge k ge
SFX I gi k gi
SFX I ko k ko
SFX I ke k ke
SFX I ki k ki
SFX I lo l lo
SFX I le l le
SFX I li l li
SFX I mo n mo
SFX I me n me
SFX I mi n mi
SFX I no n no
SFX I ne n ne
SFX I ni n ni
SFX I po p po
SFX I pe p pe
SFX I pi p pi
SFX I so s so
SFX I se s se
SFX I si s si
SFX I to t to
SFX I te t te
SFX I ti t ti
SFX I vo f vo
SFX I ve f ve
SFX I vi f vi
SFX I xo s xo
SFX I xe s xe
SFX I xi s xi
SFX I mo m mo
SFX I me m me
SFX I mi m mi
SFX I ño in ño
SFX I ñe in ñe
SFX I ña in ña
SFX I ño n ño
SFX I ñe n ñe
SFX I ña n ña
SFX I ño nc ño
SFX I ñe nc ñe
SFX I ña nc ña
SFX I ño ñ ño
SFX I ñe ñ ñe
SFX I ña ñ ña
SFX I đo ŧ đo
SFX I đe ŧ đe
SFX I đi ŧ đi
SFX I ŧo ŧ ŧo
SFX I ŧe ŧ ŧe
SFX I ŧi ŧ ŧi
SFX I ɉo c ɉo
SFX I ɉe c ɉe
SFX I ɉi c ɉi

SFX J Y 4 # interogativi
SFX J 0 -e
SFX J 0 -i
SFX J 0 -me
SFX J 0 -mi

SFX K Y 9 # interogativi
SFX K i e mi
SFX K mi e mi
SFX K mi i mi
SFX K mi te nmi
SFX K mi ti nmi
SFX K mi ne [^n]mi
SFX K mi ni [^n]mi
SFX K mi nte [^n]mi
SFX K mi nti [^n]mi

SFX L Y 7 # interogativi
SFX L 0 -e
SFX L 0 -i n
SFX L 0 -te n
SFX L 0 -ti n
SFX L 0 -ni [^n]
SFX L 0 -nte [^n]
SFX L 0 -nti [^n]

SFX M Y 7 # interogativi
SFX M i e ni
SFX M i te ni
SFX M i ti ni
SFX M i ne [^n]i
SFX M i ni [^n]i
SFX M i nte [^n]i
SFX M i nti [^n]i

SFX N Y 3 # interogativi
SFX N 0 -to
SFX N 0 -tu
SFX N 0 -stu

SFX O Y 2 # interogativi
SFX O u o u
SFX O tu stu tu

SFX P Y 2 # interogativi
SFX P 0 -o
SFX P 0 -u

SFX Q Y 1 # interogativi
SFX Q u o u

SFX R Y 24 # interogativi
SFX R a e-lo a
SFX R a e-la a
SFX R a e-li a
SFX R a e-le a
SFX R a e-ƚo a
SFX R a e-ƚa a
SFX R a e-ƚi a
SFX R a e-ƚe a
SFX R i e-lo i
SFX R i e-la i
SFX R i e-li i
SFX R i e-le i
SFX R i e-ƚo i
SFX R i e-ƚa i
SFX R i e-ƚi i
SFX R i e-ƚe i
SFX R 0 -lo [^ai]
SFX R 0 -la [^ai]
SFX R 0 -li [^ai]
SFX R 0 -le [^ai]
SFX R 0 -ƚo [^ai]
SFX R 0 -ƚa [^ai]
SFX R 0 -ƚi [^ai]
SFX R 0 -ƚe [^ai]

SFX S Y 16 # interogativi
SFX S ave ise-lo rave
SFX S ave ise-la rave
SFX S ave ise-li rave
SFX S ave ise-le rave
SFX S ave ise-ƚo rave
SFX S ave ise-ƚa rave
SFX S ave ise-ƚi rave
SFX S ave ise-ƚe rave
SFX S ave íselo rave
SFX S ave ísela rave
SFX S ave íseli rave
SFX S ave ísele rave
SFX S ave íseƚo rave
SFX S ave íseƚa rave
SFX S ave íseƚi rave
SFX S ave íseƚe rave

SFX T Y 6 # sostantivi plurali maskili
SFX T 0 i [^oaie]
SFX T 0 o [^oaie]
SFX T o i [^i]o
SFX T io i io
SFX T a i a
SFX T e i e

SFX U Y 10 # sostantivi plurali maskili e femenili ko trasformaŧion V[ln] > V'i
SFX U l i [èò]l
SFX U n i [èò]n
SFX U al ài al
SFX U an ài an
SFX U el éi el
SFX U en éi en
SFX U ol ói ol
SFX U on ói on
SFX U ul úi ul
SFX U un úi un

SFX V Y 9 # piante e mistièri
SFX V èr ar/B èr
SFX V ièr er/B ièr
SFX V dor or/C [aeiou]dor
SFX V ol iol/BU rol
SFX V ol iòl/BU rol
SFX V ol òl/BU rol
SFX V oƚo ioƚo/B roƚo
SFX V oƚo iòƚo/B roƚo
SFX V oƚo òƚo/B roƚo

SFX W Y 12 # avèrbi
SFX W 0 mente/IX [^aeiou]
SFX W o amente/IX [^t]o
SFX W o amente/IX [^n]to
SFX W o amente/IX [^e]nto
SFX W o amente/IX [^lƚu]ento
SFX W o emente/IX [lƚu]ento
SFX W e mente/IX le
SFX W 0 mente/IX [^rlƚn]e
SFX W e mente/IX [aeiou]re
SFX W 0 mente/IX [^aeiou]re
SFX W e amente/IX one
SFX W 0 mente/IX [^o]ne

SFX X Y 2 # avèrbi
SFX X nte n mente
SFX X e re mente

SFX Y Y 5 # sostantivi koletivi, ...
SFX Y duro uro/T [aeiou]duro
SFX Y dura ura/D [aeiou]dura
SFX Y ada àa/D ada
SFX Y ida ía/D ida
SFX Y uda úa/D uda


# FIXME
# Se pòl katar un metaplaxmo de deklinaŧion a la 2a koniug. par tuti i mòdi e i tenpi fora ke inté ‘l infenío, partithipio ativo, e xerundio
# Se pòl katar un metaplaxmo da la 3a koniug. a la 2a koniug. intel partithipio pasivo ko la dexinentha in -st-, e intel xerundio
